【裁判字號】    89,易,393
【裁判日期】    891124
【裁判案由】    竊盜等
【裁判全文】
臺灣高雄地方法院刑事判決                          八十九年度易字第三九三號
    公  訴  人  臺灣高雄地方法院檢察署檢察官
    被      告  甲○○
右列被告因竊盜等案件，經檢察官提起公訴（八十八年度偵字第二九九六０號），本
院判決如左：
    主  文
甲○○竊盜，處有期徒刑參月。緩刑貳年。
其餘被訴部分不受理。
    事  實
一、甲○○於嬰兒時期常因高燒之故，進出醫院多次，並自八十六年六月份起，依賴
    酒精之情況加遽，同年十月份起出現被害妄想、聽幻覺等怪異行為，智能已遂步
    衰退屬邊緣性智能障礙，具衝動性格，缺乏耐心，挫折忍受度低，抗壓性差而易
    有危險或失序的行為產生，難以對環境做出適當之適應行為，已達精神耗弱之程
    度；於民國八十八年十二月九日凌晨某時，意圖為自己不法之所有，前往其所任
    職之高雄市○○路二號福宏企業有限公司（以下簡稱福宏公司），以福宏公司核
    發供其上班用之鑰匙，趁福宏公司夜間無人看管之際，竊取福宏公司之所有之電
    冰箱、滅火器、打卡鐘、救護箱、管鉗、保溫軟管、電腦鍵盤、滑鼠、計算機、
    警示燈、椅子、ＡＢ強力膠、文具用品各一組、保溫飲水機二台、六角螺絲五十
    組、工具箱二個，研磨布六十張、電纜輪座延長線五十米等物，並將上開所竊得
    之物品搬上福宏公司之公務用車，企圖搬離福宏公司而留供己用。後於同日上午
    八時許，經福宏公司事務員乙○○上班時發現前開物品已遭人搬上公務車，且當
    時僅甲○○在場，行跡可疑，乃向警方報案，旋為保安警察第二總隊第五大隊第
    一中隊警員當場逮捕，並扣得上開物品。
二、案經福宏公司訴由保安警察第二總隊第五大隊第一中隊移送臺灣高雄地方法院檢
    察署檢察官偵查起訴。
    理  由
壹、有罪部分：
一、右揭事實，業據被告甲○○坦承不諱，核與證人即告訴人代理人乙○○於庭訊時
    所陳述之情節相符，此外，復有贓物認領保管單二紙及照片二幀在卷可稽，被告
    犯罪事證明確，犯行實堪認定，依法應予論科。
二、核被告甲○○所為，係犯刑法第三百二十條第一項之竊盜罪。公訴人雖認被告係
    犯刑法第三百二十一條第一項第一款及第三款之加重竊盜罪嫌；惟查，被告甲○
    ○堅稱係以徒手行竊，並未攜帶任何工具等語；且被告行竊之時間係於八十八年
    十二月九日凌晨某時，而於同日下午二時十分許，方持鐵棍再度至福宏公司毀損
    該公司之大門、側門、辦公桌、屏風之玻璃、電腦螢幕、保險櫃、花瓶等物（毀
    損部分業據告訴人撤回告訴，詳後述），此已經被告自承明確，復經證人乙○○
    到院證述明確（見本院八十九年二月二十二日審判筆錄）；而證人乙○○復再證
    稱：並未看到被告有拿任何行竊之工具，而公司晚間亦無人看守等語（見本院八
    十九年二月二十二日審判筆錄），則並無證據可認被告有何夜間侵入有人居住之
    建築物或攜帶兇器行竊之行為存在，公訴人起訴法條容有未洽，惟其基本事實既
    屬同一，本院自仍得加以審判，併予變更起訴法條。本院於審理之過程中，依職
    權將被告送高雄醫學大學附設中和紀念醫院作精神鑑定，依鑑定結果所示，被告
    於嬰兒時期常因高燒之故，進出醫院多次，並自八十六年六月份起，依賴酒精之
    情況加遽，同年十月份起出現被害妄想、聽幻覺等怪異行為，智能已遂步衰退屬
    邊緣性智能障礙，具衝動性格，缺乏耐心，挫折忍受度低，抗壓性差而易有危險
    或失序的行為產生，難以對環境做出適當之適應行為，故被告於右開行為時已達
    精神耗弱之程度，此有該院八十九年十月二十日（八九）高醫附秘字第二六六九
    號函附送之精神鑑定報告一份在卷可稽，被告行為時既屬精神耗弱之人，爰依刑
    法第十九條第二項之規定，減輕其刑。審酌被告前未曾受有期徒刑以上刑之宣告
    ，有本院被告全國前案紀案表一紙在卷可稽，素行堪稱良好，態度良好，參以所
    竊得之物已由告訴人領回，所造成之損害非鉅，再佐以被告本身因精神耗弱，本
    身自制力較弱，抗壓性差而易有失序及危險之故方犯本件犯行等一切情狀，量處
    如主文所示之刑，以為懲儆。又被告前未曾受有期徒刑以上刑之宣告，已如前述
    ，因一時失慮，偶罹刑典，事後已坦承犯行，深具悔意，又因其有罹患精神疾患
    ，經精神鑑定之結果，建議接受適當之醫療，此有上揭精神鑑定可查，而被告現
    亦正於靜和醫院燕巢分院接受治療，有診斷證明書一份在卷可稽，本院因認暫不
    執行其刑為當，俾便被告得即時接受妥適之治療，爰予以宣告緩刑，用啟自新。
貳、不受理部分：
一、公訴意旨略以：被告甲○○意圖為自己不法之所有，於民國八十八年十二月九日
    十四時十分許，持鐵棍乙把前往任職之高雄市○○路二路福宏企業有限公司（以
    下簡稱福宏公司）砸毀公司之大門、側門、辦公桌、屏風之玻璃、電腦螢幕、保
    險櫃、花瓶等物，因認被告甲○○涉犯刑法第三百五十四條之毀損罪嫌等語。
二、按告訴乃論之罪，告訴人於第一審辯論終結前，得撤回其告訴；又告訴經撤回者
    ，法院應諭知不受理之判決，刑事訴訟法第二百三十八條第一項，及第三百零三
    條第三款定有明文。
三、本件被告甲○○因毀棄損壞案件，經檢察官提起公訴，認被告甲○○係犯刑法第
    三百五十四條之毀損器物罪。依同法第三百五十七條之規定須告訴乃論，茲據告
    訴人福宏公司之代理人乙○○於本院審理中，聲請撤回其告訴，揆諸前開說明，
    爰諭知不受理之判決。
據上論斷，應依刑事訴訟法第二百九十九條第一項前段、第三百條、第三百零三條第
三款，刑法第三百二十條第一項、第七十四條第一款、第十九條第二項，罰金罰鍰提
高標準條例第一條前段，判決如主文。
本案經檢察官楊婉莉到庭執行職務。
中    華    民    國    八十九    年      十一    月      二十四      日
                                  臺灣高雄地方法院刑事第六庭
                                      法  官    李怡諄
右正本證明與原本無異。
如不服本判決，應於判決送達後十日內，向本院提出上訴狀。
                                      書記官    陳福記
中    華    民    國      八十九      年      十一      月      二十四 日
附錄本件論罪條文：刑法第三百二十條第一項
刑法第三百二十條
意圖為自己或第三人不法之所有，而竊取他人之動產者，為竊盜罪，處五年以下有期
徒刑、拘役或五百元以下罰金。
意圖為自己或第三人不法利益，而竊佔他人之不動產者，依前項之規定處斷。
前二項之未遂犯罰之。


司法院資訊處製作；財團法人民間司法改革基金會備份。
